【裁判字號】    99,上訴,699
【裁判日期】    990603
【裁判案由】    妨害性自主
【裁判全文】
臺灣高等法院臺中分院刑事判決         99年度上訴字第699號
上  訴  人  臺灣苗栗地方法院檢察署檢察官
被      告  丙○○
上列上訴人因被告妨害性自主案件，不服臺灣苗栗地方法院98年
度訴字第879號中華民國99年2月4日第一審判決（起訴案號：臺
灣苗栗地方法院檢察署98年度偵字第1633號），提起上訴，本院
判決如下：
    主  文
上訴駁回。
    理  由
一、公訴意旨略以：被告丙○○於民國（以下同）98年3月15日
    晚上與友人及傳播小姐00000000A（以下簡稱甲○）等人，
    在苗栗縣通霄鎮省道臺一線「通利加油站」對面之牛肉麵店
    包廂內飲酒唱歌至翌日凌晨結束後，單獨邀約甲○一同至同
    鎮臺一線與坪頂路口附近之「春風檳榔攤」續攤，經甲○同
    意後，乃駕駛所有車牌號碼8173-SL號自小客車搭載甲○前
    往，途中經甲○與店家聯繫後，因店家擬提早打烊，丙○○
    乃要求甲○在車上與其聊天，詎丙○○竟色心大起，基於強
    制猥褻之犯意，於次日即同年月16日凌晨3時許，將甲○強
    行載往同鎮五南里「御和園汽車旅館」，並將甲○拉住，不
    讓甲○下車，嗣到達汽車旅館後，丙○○即向櫃檯服務人員
    江詠蓁詢問房價，甲○則趁機向江詠蓁表示不願意開房間，
    江詠蓁認其二人意見不一，乃要求二人先行協調，惟丙○○
    仍即按喇叭向江詠蓁示意要投宿，而將甲○載至上開旅館第
    三一一號房間，並將甲○強拉進房間，期間甲○幾度欲乘機
    逃離，並趁丙○○至車庫拿取物品時，打電話向友人湯景宏
    求救，然均遭丙○○強力拉回，造成甲○左前臂瘀傷；因甲
    ○不肯就範，且又打電話向江詠蓁表示要離開，丙○○竟向
    甲○恫稱其曾殺過人，使甲○心生畏懼，嗣丙○○即強脫甲
    ○之內褲與內衣，違反甲○之意願而動手撫摸甲○之胸部及
    下體，以此強暴、脅迫之方法猥褻甲○。幾經折騰後，丙○
    ○因已疲累，甲○即趁機逃離上開房間，適警方於接獲湯景
    宏報案，打電話向甲○查詢所在，迅速趕抵上述汽車旅館，
    將丙○○逮捕，因認丙○○犯有刑法第224條之強制猥褻罪
    嫌。
二、按犯罪事實應依證據認定之，無證據不得認定犯罪事實；又
    不能證明被告犯罪者，應諭知無罪之判決，刑事訴訟法第15
    4條第2項、第301條第1項分別定有明文。次按所謂認定犯罪
    事實之證據，係指足以認定被告確有犯罪行為之積極證據而
    言，該項證據自須適合於被告犯罪事實之認定，始得採為斷
    罪之資料；又事實審法院對於證據之取捨，依法雖有自由判
    斷之權，然積極證據不足證明犯罪事實時，被告之抗辯或反
    證縱屬虛偽，仍不能以此資為積極證據應予採信之理由；而
    認定犯罪事實所憑之證據，無論係直接證據或間接證據，其
    為訴訟上之證明，須於通常一般之人均不致有所懷疑，而得
    確信其為真實之程度者，始得據為有罪之認定，倘其證明尚
    未達到此一程度，而有合理之懷疑存在，復無其他調查途徑
    可尋，法院即應為無罪之判決，最高法院分別著有29年上字
    第3105號、30年上字第482號、76年臺上字第4986號判例可
    參。再者，告訴人之告訴，係以使被告受刑事訴追為目的，
    是其陳述是否與事實相符，仍應調查其他證據以資審認，必
    告訴人所述被害情形無瑕疵可指，且就其他方面調查又與事
    實相符，其供述始足據為判決之基礎（最高法院52年臺上字
    第1300號、32年上字第657號判例參照）。因之，告訴人之
    指訴是否可採，仍須調查其他積極證據，以查證該指訴是否
    與事實相符，尚難單憑告訴人之指訴，即入人罪。再按刑事
    訴訟法第161條已於91年2月8日修正公布，其第1項規定：「
    檢察官就被告犯罪事實，應負舉證責任，並指出證明之方法
    。」，因此，檢察官對於起訴之犯罪事實，應負提出證據及
    說服之實質舉證責任。倘其所提出之證據，不足為被告有罪
    之積極證明，或其指出證明之方法，無從說服法院以形成被
    告有罪之心證，基於無罪推定之原則，自應為被告無罪判決
    之諭知，亦有最高法院92年臺上字第128號判例可循。
三、證據能力部分：
  (一)按傳聞排除法則所排除之證據，係指依個人對於待證事實之
    感官知覺（視覺、聽覺、味覺、嗅覺、觸覺）經歷，憑其記
    憶與回憶所為之言詞或書面陳述而言，查傳聞法則排除傳聞
    證據，究其證據法原理無非以若容許以證人之審判外陳述作
    為證據，非但違背被告面對不利證據之憲法上權利，被告喪
    失反對詰問機會，無異剝奪被告在法庭上之反詰問權；且基
    於直接審理主義，證人在法庭上之陳述態度，恆為事實審判
    者形成心證之重要資訊，為事實審判者判斷證人憑信性之重
    要根據，而從證人在審判外之陳述，無以獲得此項判斷證言
    憑信性之重要根據，證據欠缺證言真實性之保證（最高法院
    97年度臺上字第2049號判決參照），自須排斥傳聞證據。然
    行動電話通聯調閱查詢單則係電信公司，藉由電腦、機械作
    用，運用科學方法，真實保存當時通訊之紀錄，性質上係利
    用機械列印之通聯紀錄，與供述證據在知覺、記憶、敘述、
    表達等過程中，容易摻雜供述者主觀之誤謬不同，並無反對
    詰問檢驗核實之實益性、必要性及可能性，是行動電話通聯
    調閱查詢單之證據法性質，應係屬於非供述證據，自與所謂
    「審判外之陳述」無涉，應不受傳聞法則之規範。又卷附之
    行動電話通聯調閱查詢單既係偵查機關依法定程序調查取得
    ，取證程序既無何瑕疵可指，自無證據排除法則之適用，是
    卷附行動電話通聯調閱查詢單自有證據能力，並得作為本案
    之證據使用。
  (二)現場照片，係依機器之功能，攝錄實物形貌而形成之圖像，
    乃係以科學、機械之方式，對於當時狀況所為忠實且正確之
    記錄，並非人類意思表達之言詞或書面陳述，不含供述要素
    ，且現場照片係為保全拍攝當時該物品或現象所呈現之情景
    ，於證據方法而言，具有與該物品或現象相同之效用，乃屬
    物證之一種，性質上應屬於非供述證據，無傳聞法則之適用
    ，當不在刑事訴訟法第159條第1項規定「被告以外之人於審
    判外之言詞或書面陳述」之範圍內，自無傳聞法則之適用（
    最高法院97年度臺上字第3854號判決、98年臺上2635號判決
    意旨參照），再卷附現場照片亦非實施刑事訴訟程序之公務
    員因違背法定程序而取得，且與本案待證事實具有自然之關
    連性，亦有證據能力。
  (三)按被告以外之人（包括證人、鑑定人、告訴人、被害人及共
    同被告等）於審判外之陳述雖不符刑事訴訟法第159條之1至
    之4等4條之規定，而經當事人於審判程序同意作為證據，法
    院審酌該言詞陳述或書面陳述作成時之情況，認為適當者，
    亦得為證據；當事人、代理人或辯護人於法院調查證據時，
    知有刑事訴訟法第159條第1項不得為證據之情形，而未於言
    詞辯論終結前聲明異議者，視為有前項之同意，同法第159
    條之5定有明文。立法意旨在於傳聞證據未經當事人之反對
    詰問予以核實，原則上先予排除。惟若當事人已放棄反對詰
    問權，於審判程序中表明同意該等傳聞證據可作為證據；或
    於言詞辯論終結前未聲明異議，基於尊重當事人對傳聞證據
    之處分權，及證據資料愈豐富，愈有助於真實發見之理念，
    且強化言詞辯論主義，使訴訟程序得以順暢進行，上開傳聞
    證據亦均具有證據能力。查檢察官、被告對於本案卷內相關
    證人之證述、文書卷證資料〈上述三之(一)、(二)除外〉之證據
    能力，於本院99年5月3日上午9時20分行準備程序中皆表示
    沒有意見等語（本院卷第29至30頁），且未上述證據資料有
    合於刑事訴訟法第159條第1項不得為證據之情形於本院言詞
    辯論終結前聲明異議，且上述證人之證述、文書卷證資料亦
    經本院於審理期日逐一提示、朗讀，並告以要旨，本院復審
    酌相關證人證述筆錄製成、文書卷證資料取得，並無證據顯
    示有何違背程序規定情事，依據上述之說明，均應具有證據
    能力。
四(一)檢察官於起訴書內認定丙○○犯有上述強制猥褻罪嫌，係以
    ：「一丙○○於警詢及偵查中皆供稱有搭載甲○至上述汽車
    旅館，期間甲○曾一度表示想跳車；進入汽車旅館內後，丙
    ○○有動手撫摸甲○之胸部及下體，甲○表示拒絕；又丙○
    ○當時提及曾經殺過人之事實。二甲○之指證。三證人湯景
    宏、江詠蓁之證述。四警員張東坤、溫崇慈所製之職務報告
    書附卷。五案發現場及丙○○使用之車輛照片。六行動電話
    通聯調閱查詢單、受理疑似性侵害事件驗傷診斷書、和解書
    、被告刑案資料查註紀錄表等文書證據附卷。」，為主要論
    據。
  (二)經訊據丙○○堅詞否認有對甲○犯強制猥褻罪，辯稱：當日
    飲酒結束，甲○沒錢搭車，才搭載甲○。途中甲○精神狀況
    及情緒不穩定，擔心甲○跳車，才動手將甲○拉住。後因自
    己不勝酒力，且甲○未告知住處地址，便搭載甲○前往汽車
    旅館，甲○原拒絕進入汽車旅館，但經溝通後，甲○隨即表
    示同意入內休息。進入房間後，因甲○走路不穩，有將甲○
    抱至床上，彼此開始互相撫摸身體，但均未褪去衣物，有詢
    問甲○可否做愛，甲○表示要先洗澡，伊於等候甲○洗澡時
    睡著，醒來後，甲○已不在房間，迄伊準備開車離去，才發
    現甲○已跑至汽車旅館外，並告知已報警，伊並未對甲○犯
    強制猥褻罪等語。
五、經查：
  (一)丙○○有於98年3月15日晚上與友人及甲○等人，在苗栗縣
    通霄鎮省道臺一線「通利加油站」對面之牛肉麵店包廂內飲
    酒唱歌至翌日（即同年3月16日）凌晨結束；之後丙○○駕
    駛車牌號碼8173-SL號自小客車搭載甲○至同鎮臺一線與坪
    頂路口附近「春風檳榔攤」續攤，而因「春風檳榔攤」擬提
    早打烊，丙○○乃在車上與甲○聊天。至於同月16日凌晨3
    時許，丙○○將甲○載往汽車旅館，到達汽車旅館後，丙○
    ○即向櫃檯服務人員江詠蓁詢問房價，甲○則向江詠蓁表示
    不願意開房間，江詠蓁認丙○○與甲○二人意見不一，要求
    丙○○與甲○二人先行協調，繼丙○○仍按喇叭向江詠蓁示
    意要投宿，將甲○載至上開汽車旅館第三一一號房間，在該
    汽車旅館房間內甲○曾撥打電話予友人湯景宏，湯景宏乃向
    警局報案；又在上開汽車旅館房間內，丙○○有動手撫摸甲
    ○之胸部及下體等事實經過，為丙○○歷於警詢、偵查、原
    審法院審理、本院審理中所不否認，並據甲○、江詠蓁、湯
    景宏三人各於警詢、偵查、本院審理中證稱在卷，且互核相
    符，復有現場照片四張在卷可稽，堪先認定為屬真實。
  (二)又甲○於警詢、偵查中固指證於在上開汽車旅館內，有遭丙
    ○○強制猥褻，並於偵查及原審法院審理中指證稱：係丙○
    ○強行帶伊至上述汽車旅館，期間不讓伊離開，伊無求救機
    會云云。然查：
  1.甲○就伊與丙○○如何進入上述汽車旅館，於警詢中指訴稱
    「…，他〈指丙○○〉開始在車上拉住我的手及皮包控制我
    的行動，直將他的車開至通霄鎮五南里「御和園汽車旅館」
    門口…。」等語（偵查卷第12頁背面），於偵查中則指訴稱
    ：「…，他〈指丙○○〉就拉住我，不讓我下車，…。」等
    語（偵查卷第54頁），亦即甲○於警詢、偵查中指訴稱係丙
    ○○拉住伊之手部及皮包，不讓伊下車，以此強暴方式，將
    伊帶至上開汽車旅館等語。惟甲○於警詢、偵查中所指訴丙
    ○○駕駛上開自用小客車至上述汽車旅館櫃臺時有以手拉住
    伊之手部及皮包，強行將伊帶進上述汽車旅館之指訴，除為
    丙○○所堅決否認外，復與甲○原審法院審理中所結證稱：
    「我曾二次向汽車旅館櫃檯小姐表示不要進入汽車旅館，此
    時車輛是處於停止狀態，但因丙○○拉我的皮包，所以無法
    下車。」、「（問：如果妳不顧皮包，是可以下車的？）對
    。」等語（原審卷第53、54頁），即於原審法院審理中結證
    稱：「丙○○係拉住伊之皮包，不讓伊下車，將伊帶進上述
    汽車旅館」等語不符。另再佐以證人江詠蓁於警詢中證稱：
    「丙○○有問住宿休息的價錢，另一位乘客甲○有說她不要
    ，我按常規判斷是請他們先協議，我就先把門關起來。【過
    一會兒】就有聽到車子的喇吧聲，我再開門，丙○○說要休
    息，甲○當時沒有說話。」等語（偵查卷第17頁背面），於
    偵查中結證稱：「（問：妳當時看到甲○有無比較不一樣反
    應？）沒有。」、「（問：甲○有無跟妳求救？）沒有。」
    、「（問：妳遇到他們過程中，有發現他們有爭吵的感覺？
    ）沒有。就跟一般客人一樣。」、「沒有看到丙○○有抓住
    甲○之手部」等語（偵查卷第56頁），自應以甲○於原審法
    院審理中結證稱：「丙○○駕駛自用小客車搭載伊至上述汽
    車旅館櫃臺時，係拉住伊皮包」等語為可採信。是依甲○於
    原審法院審理中指證「丙○○駕駛上開自用小客車搭載伊至
    上述汽車旅館櫃檯處詢價、付款時以手拉著伊之皮包」之方
    式要帶伊進入上述汽車旅館，該時車輛又處於停駛狀態，丙
    ○○既未強拉甲○手部以控制甲○之行動自由，甲○大可暫
    時捨棄身上皮包，開啟車門即時下車。
  2.次查，甲○於丙○○向上述汽車旅館櫃臺人員江詠蓁詢價、
    付款過程中，第一次雖有表示拒絕休息，江詠蓁要甲○與丙
    ○○二人先行協調，第二次丙○○付款駕駛車輛要進入上述
    汽車旅館時，甲○並未說話，亦未向江詠蓁求救或向江詠蓁
    表示不願意入內休息等節，業據江詠蓁於警詢、偵查中證述
    明確，已如上開所述。而甲○言語表達能力並未受丙○○阻
    撓，於丙○○駕駛車輛進入上述汽車旅館時未即時呼救或再
    次向江詠蓁表示不願意進入汽車旅館休息，甲○並非年幼毫
    無社會閱歷之人，此迥異於一般人面對危難情境時，極力大
    聲呼救爭取外界注意，藉此獲得救援機會的舉動，又依甲○
    指訴稱丙○○以暴力方式剝奪伊行動自由，且駕駛上述自用
    小客車停駛在上述汽車旅館櫃臺處詢價，丙○○顯欲將甲○
    帶入上開汽車旅館內，甲○既已知悉丙○○有此不法意圖，
    仍未在車輛停駛狀態開啟車門下車或丙○○欲駕駛車輛進入
    時向江詠蓁求援或再次向江詠蓁表示不願意進入汽車旅館內
    休息，此節實顯與一般客觀常情有悖。
  3.再查，甲○於原審法院審理中更結證稱：「進入第三一一號
    房間後，皮包及皮包內的手機均在我掌控下，我曾趁著丙○
    ○下樓拿東西之際，打電話向友人湯景宏求救；之後更當著
    丙○○之面，打電話予櫃檯表示欲離開，丙○○並未反對。
    」等語（原審卷第56至58頁），而此結證內容核與湯景宏於
    警詢中證稱：「我於98年3月16日3時30分許，在我家裡接獲
    我朋友甲○來店，聲稱：「你快來救我！」隨即掛斷電話。
    」（偵查卷第15頁背面），偵查中證稱：「（問：你說98年
    3月16日半夜，甲○有打電話給妳？）是。」等語（偵查卷
    第57頁），江詠蓁於警詢中證稱：「甲○在房間內有打電話
    至櫃臺說：我們不要休息。」等語，偵查中證稱：「就是甲
    ○打電話說不要休息，…。」等語相符，並有甲○使用行動
    電話之通聯調閱查詢單一件附於偵查卷第45至50頁可憑。足
    見甲○與丙○○進入上開汽車旅館第三一一號房間後，丙○
    ○並未將甲○之行動電話取走，甲○仍得以所有之行動電話
    向外聯絡，亦未禁止甲○撥打上開汽車旅館第三一一號房間
    室內電話與該汽車旅館櫃臺人員通話，此與一般遭人剝奪、
    限制行動自由之情況實有差異。而甲○與丙○○進入上開汽
    車旅館第三一一號房間後，甲○既能自由使用所攜帶之行動
    電話，丙○○復未禁止甲○以該汽車旅館第三一一號房間室
    內電話與該汽車旅館櫃臺人員通話，如丙○○確有以暴力方
    式將甲○帶入上開汽車旅館第三一一號房間，甲○大可撥打
    一一九電話向警察人員、或撥打上開汽車旅館第三一一號房
    間室內電話向該汽車旅館櫃檯人員求援，惟甲○捨此未為，
    反係撥打電話予友人湯景宏，且在電話中僅表示「快來救我
    ！」一語，而撥打電話予該汽車旅館櫃檯服務人員江詠蓁時
    ，又僅表示「不要住宿」等語，凡此情節，皆與甲○指證稱
    係遭丙○○以暴力方式帶進上述汽車旅館第三一一號房間內
    有所不符。
  4.(1)又依卷附甲○所使用行動電話之上述通聯調閱查詢單一件
    ：甲○於同年月16日凌晨3點24分許〈通話時間12秒〉，
    撥打一通行動電話與湯景宏所使用之00000000000號行動電
    話聯絡。在同日上午4時15分41秒〈通話時間42秒〉，有
    接獲一通00000000000號行動電話。在同日上午4時17分25
    撥打一通行動電話與湯景宏持所持用之00000000000號行動
    電話聯絡〈通話時間38秒〉。在同日上午4時19分41秒，
    接獲一通0000000 0000號行動電話聯絡〈通話時間9秒〉。
  (2)就此，甲○於本院審理中結證稱：「（問：當天晚上妳是先
    打電話給湯景宏？）是的。」、「（問：後來警察有無打電
    話給妳？）有的。」、「（問：當天是否就是這兩個人打電
    話給你？之外還有無其他人打給你？）是的，沒有其他人打
    給我。」、「（問：到哪個汽車旅館當時你是否清楚？）「
    御和園」，我知道。」、「（問：當天你和警察於4點15分
    和4點19分，4點26分，4點28分聯絡了四通電話，為何要打
    這麼多通？）第一通警察打給我的時候，我人在裡面，他說
    他人在外面，但是我在外面看不到警察，…，後來警察打來
    問我人在哪裡，我說我人在「御和園」。」、「（問：警察
    如何知道妳在汽車旅館？）警察不知道，湯景宏去找我，看
    我的機車在牛肉麵店。」、「（問：你於4點17分是否又打
    電話給湯景宏？）是的，【我跟他〈指湯景宏〉說警察剛才
    有打電話給我，湯景宏問我說我人在哪裡，我才說我人在「
    御和園」】，湯景宏責備我說我剛剛沒有提，結果他〈指湯
    景宏〉到牛肉麵那裡找我，他〈指湯景宏〉報警的時候，也
    跟警察說我在牛肉麵店那裡，警察也到那裡找我，從牛肉麵
    店到汽車旅館開車約十多分鐘。」等語（見本院審理筆錄）
    。依甲○上開所證，甲○於當日上午3時24分30秒撥打行動
    電話聯絡湯景宏，向湯景宏表示「你快來救我！」一語後，
    湯景宏立即報警，嗣湯景宏與警員在苗栗縣通霄鎮省道臺一
    線「通利加油站」對面之牛肉麵店包廂外發現甲○所騎乘之
    機車，警員以00000000000號行動電話撥打甲○所持用之行
    動電話聯絡甲○，而甲○因未告知承辦警員與湯景宏二人伊
    在「御和園汽車旅館」內，甲○自「御和園汽車旅館」第三
    一一號房外出至該汽車旅館外時並未遇到承辦警員與湯景宏
    二人；於同日上午4時17分25秒，甲○再次撥打湯景宏所使
    用之行動電話，湯景宏乃責備甲○何以未告知處在何處；於
    同日上午4時19分27秒，承辦警員第二次撥打電話予甲○時
    ，甲○始告知伊係位在「御和園汽車旅館」等節明確；則如
    甲○有遭丙○○以暴力方式帶入上述汽車旅館第三一一號房
    ，甲○竟仍能接聽承辦承辦警員電話、又未詳對承辦警員告
    知伊身在何處、又能自行開啟上述汽車旅館第三一一號房至
    該汽車旅館外等候承辦警員與湯景宏到場，此實與甲○指訴
    有遭丙○○以上述暴力方式帶入上述汽車旅館內迥不相容。
  (三)再查，甲○雖指證稱：丙○○曾拉我身體，左右前臂、頭部
    、腳部都有瘀青，還將我拖行至樓上，頭還撞到牆壁，大腿
    及膝蓋都有受傷，且上下樓梯奔跑約四次等語（原審卷第55
    至56、60、65頁）。惟衡之一般客觀情狀，一般人在經過上
    述拉扯、拖行及撞擊後，在身體及四肢應會出現紅腫、瘀青
    ，甚至造成擦、挫傷或腦震盪等傷害，然甲○於案發當日隨
    即至醫院驗傷，除甲○「主訴」左前臂瘀傷外，檢查結果，
    頭部、頸肩部、胸腹部、背臀部、四肢部、陰部、肛門等並
    無任何傷勢，在甲○主訴之部位左前臂，於案發當日檢查結
    果，亦無何傷勢，有「李綜合醫療社團法人苑裡李綜合醫院
    」98年3月16日受理疑似性侵害事件驗傷診斷書二紙在卷可
    稽（偵查卷密封袋），是甲○指證在上開時間、地點有遭丙
    ○○多次強行拉扯致使伊無法離去之情節，即不無瑕疵可指
    。再依甲○指稱丙○○有於上開時間、地點對伊施加上述之
    不法暴力，致伊身體及頭部多處碰撞，然甲○於案發當日前
    至醫院診斷時，又僅主訴左前臂受有瘀傷，此又與甲○上開
    指訴內容相違。
  (四)另查，甲○復指稱伊最後跑到上述汽車旅館外時，有隨身攜
    帶皮包，遭丙○○脫下來的內褲，是到外面才穿上云云（原
    審卷第65頁）。惟依甲○上開指稱為逃離丙○○掌握，不斷
    來回奔波於上下樓梯之間，逃至汽車旅館外面時，才穿著內
    褲等語，甲○應係處於衣衫不整、身體外在疲憊狀態。然江
    詠蓁於警詢及偵查中已一再證稱：甲○在房間內有打電話至
    櫃檯，電話中雖感覺甲○有喝酒，但聽不出來聲音是否急促
    ；且98年3月16日凌晨4時，看到甲○經過值班櫃檯往出口方
    向走，有看到甲○衣著整齊等語（偵查卷第17、43頁），復
    再佐以承辦員警於湯景宏報警後立即至上述汽車旅館第三一
    一號房採證所拍攝之現場照片二紙，第一張照片部分－「床
    舖、座椅、茶几、盆栽等物品皆擺設整齊」，第二張照片部
    分－「盥洗室並無使用過跡象」，有現場相片二紙附於偵查
    卷第20頁可憑，堪認江詠蓁上開證述內容應屬有據。則甲○
    指訴丙○○如何對伊施以上述方式之暴力、如何在上述汽車
    旅館第三一一號房間樓上、樓下反覆四次逃跑暨如何逃離上
    述汽車旅館第三一一號房間等情節，與當時在現場之江詠蓁
    所結證客觀情況及現場片之文書證據迥不相符。抑且，丙○
    ○當日開車準備離開汽車旅館門口時，看到甲○站在汽車旅
    館門口，乃向甲○表示渠準備離開，甲○向丙○○告知伊已
    報警稍後有警察要來，不准離開時，丙○○即留在現場乙節
    ，亦據甲○於原審法院審理中證述明確（原審卷第68、69頁
    ），則丙○○苟有以上述暴力之方式對甲○強制猥褻，丙○
    ○應可料及因甲○之報警，員警勢必當場將渠緝捕，如採得
    不利事證即恐有受刑事追訴之虞，理應儘速逃離現場，惟甲
    ○於對丙○○告知伊已報警，員警將到達汽車旅館時，不准
    離開時，即留待該處等候承辦員警到來，此亦與甲○指證丙
    ○○有對伊施加上述暴力之情況有違。
  (五)再查，甲○雖又指訴稱丙○○在上開汽車旅館內有向伊聲稱
    渠有殺過人，致伊心生畏懼，不敢反抗云云，此為丙○○所
    堅決否認，並辯稱在上述汽車旅館內並未向甲○聲稱渠有殺
    過人等語。經查，甲○指訴稱丙○○在上開汽車旅館內有向
    伊聲稱渠有殺過人，致伊心生畏懼，不敢反抗云云，為甲○
    之單一指訴，且為丙○○所堅決否認，實不足以甲○上開單
    一指訴即認定確有其事，且依據卷附丙○○臺灣高等法院被
    告前案紀錄表記載亦無曾犯殺人或殺人未遂罪經判決有罪之
    紀錄，是自不足以單憑甲○上開單一指訴內容即推論丙○○
    在上開汽車旅館內確有向甲○聲稱渠有殺過人，以恫嚇甲○，
    致甲○心生畏懼，不敢反抗云云乃屬真實。
  (六)末查，丙○○駕駛上開自用小客車搭載甲○進入上開汽車旅
    館第三一一號房後，有出手撫摸甲○之胸部、陰部之行為，
    為丙○○所是認，並核與甲○指證情節相符，堪認乃屬真實
    。惟犯強制猥褻罪以對於男女以強暴、脅迫、恐嚇、催眠術
    或「其他違反其意願之方法」犯之為其構成要件，本案丙○
    ○在上述汽車旅館內，並未對甲○施以強暴、脅迫、恐嚇、
    催眠術之有形暴力手段一節，已如上開理由所述，另所謂「
    其他違反其意願之方法」，係指該條所列舉之強暴、脅迫、
    恐嚇、催眠術以外，其他一切違反被害人意願之方法而言，
    其違反意願之程度，並不以類似於所列舉之強暴、脅迫、恐
    嚇、催眠術等相當之其他強制方法，足以壓抑被害人之性自
    主決定權為必要，祇要達於妨害被害人之意思自由者，即合
    於「違反其意願」之要件〈最高法院97年度臺上字第5814號
    裁判意旨參照〉。查，丙○○駕駛上開自用小客車搭載甲○
    至上述汽車旅館櫃臺處向江詠蓁表示要「休息」詢價時，甲
    ○初先表示不願進入汽車旅館，江詠蓁乃認丙○○與甲○對
    於要不要進入汽車旅館內未達成共識，要丙○○與甲○二人
    先行協調，並將櫃臺門關上，過一會兒，丙○○鳴按喇叭表
    示要進入「休息」並付款，甲○則未再表示意見，而甲○係心
    智無缺之成年人，對丙○○駕駛至上述汽車旅館櫃臺向江詠
    蓁表示要入內「休息」當然知悉其意義與目的，繼於進入上
    述汽車旅館第三一一號房間後，甲○得以自由使用個人行動
    電話與湯景宏聯絡，並使用該汽車旅館第三一一號房內電話
    與江詠蓁聯絡，亦可親自接聽承辦員警撥來之電話，更係自
    行開啟上述汽車旅館鐵捲門至外面等候承辦警員與湯景宏二
    人等節，皆如上開所述，另甲○於該時並無酒醉意識不清情
    況，亦據甲○於本院審理中結證在卷，顯見甲○對於上述情節
    皆具有自主能力，意思自由並未受限；本院復參以丙○○在
    甲○自行開啟上述汽車旅館第三一一號房鐵捲門離開時並未
    強加阻止，亦未出言恫嚇不得離開，更可佐證甲○如何與丙
    ○○一起進入上述汽車旅館第三一一號房間，進入房間後丙
    ○○出手撫摸伊胸部與陰部，皆具有意思自由，與自主決定
    權至明。
  (七)至於：
  1.案發後丙○○雖與甲○達成和解，甲○並表示撤回告訴，有刑
    事和解書一份在卷足稽（偵查卷第60頁）。惟查二造和解之
    原因甚為多端，並不必然加害人定有加害之舉，當事人為息
    事寧人，或避免訟累，在訟爭事件發生後，縱無被訴事實，
    同意支付金錢尋求和解，免卻訴訟風險，亦可此可能，在人
    類行為互動關係中，非必然出於對被訴行為之承認，是自難
    以丙○○事後尋求和解之行為，即遽推論丙○○犯有起訴書
    所載犯罪。
  2.又於卷附員警製作職務報告部分，僅足以證明丙○○當日有
    駕車搭載甲○前往上開汽車旅館與進入第三一一號房間，核
    與丙○○有無對甲○犯強制猥褻犯罪不具有關聯性，亦不得
    以該證據認定丙○○犯有本案強制猥褻罪。
  3.湯景宏於警詢時固證稱：「98年3月16日凌晨3時30分許，有
    接獲甲○來電表示：「快來救我！」，甲○隨即掛斷電話，之
    後我又立即回撥約五、六通，經過好久甲○才接通電話。」
    云云（偵查卷第15頁反面）。然查，甲○所持用之行動電話
    與湯景宏所持用之行動電話（00000000000號）
    於98年3月16日凌晨3時24分30秒許有第一次通話紀錄〈通話
    12秒，即湯景宏證稱甲○向渠表示「你快來救我！」之該通
    行動電話。〉；後於當日凌晨4時19分41秒，甲○有再接聽湯
    景宏撥通之電話〈通話110秒〉《另同日上午4時17分25秒、
    4時22分40秒、4時24分1秒之三通電話，係甲○撥打予湯景宏
    》，有上述行動電話通聯查閱單一紙在卷足憑；又在當日上
    午4時19分41秒湯景宏撥打予甲○之行動電話，依據甲○於本
    院審理中結證稱係伊至上述汽車旅館後所接聽〈即甲○接聽
    承辦警員第二通電話後〉，甲○在上述汽車旅館第三一一號
    房內顯未皆獲湯景宏撥打之行動電話至明。是湯景宏上開證
    稱「在接獲甲○電話後，我有立即回撥五、六通行動電話，
    經過好久甲○才接聽電話。」云云，核與本案卷內呈現客觀
    文書證據內容不符，不足以採對丙○○不利之證據。
  (八)是綜上所述，甲○之指訴內容既有上述無法究明摒除之瑕疵
    ，檢察官於起訴書所舉列之事證整體證明力仍有未足，無法
    說服法院至通常一般之人均得確信之程度，不足為丙○○被
    訴犯強制猥褻罪之認定；既不能證明丙○○犯有起訴書內所
    指之強制猥褻罪，自應依法為丙○○無罪之判決。
六、原審判決以丙○○被訴犯強制猥褻罪不能證明，而為無罪判
    決諭知之認定並無違誤，檢察官仍以丙○○犯有起訴書所指
    之強制猥褻罪為由提起上訴，並無可採，為無理由，應予以
    駁回。
據上論結，應依刑事訴訟法第368條，判決如主文。
本案經檢察官乙○○到庭執行職務。
中    華    民    國    99    年    6     月    3     日
            刑事第三庭    審判長法  官  王  增  瑜
                                法  官  吳  進  發
                                法  官  梁  堯  銘                          
以上正本證明與原本無異。     
檢察官得上訴。
如不服本判決應於收受送達後10日內向本院提出上訴書狀，其未
敘述上訴理由者，並得於提起上訴後10日內向本院補提理由書（
均須按他造當事人之人數附繕本）「切勿逕送上級法院」。

                                書記官  陳  玫  伶

中    華    民    國    99    年    6     月    3     日

司法院資訊處製作；財團法人民間司法改革基金會備份。
